Inventaris van het archief van de Hoofdafdeling Reclassering en Psychopatenzorg inzake subsidies van het ministerie van Justitie, 1928-1972
Nationaal Archief, Den Haag
- Reclassering, A.
  - Subsidies, 3.
    - Algemene subsidie, 3.2.
      - Het behandelen van subsidieverzoeken ten behoeve van de Vereniging Hulp voor Onbehuisden te Amsterdam, 1966-1972; 141-147; 7 omslagen
        - Begrotingen en afrekeningen I 1966-1971, 141
        - Begrotingen en afrekeningen II 1969-1970, 142
        - Begrotingen en afrekeningen III 1970, 143
        - Begrotingen en afrekeningen IV 1970-1971, 144
        - Begrotingen en afrekeningen V 1971-1972, 145
        - Begrotingen en afrekeningen VI 1972, 146
        - Begrotingen en afrekeningen VII 1972, 147
      - Het behandelen van subsidieverzoeken ten behoeve van de Vereniging van Reclasseringsinstellingen te 's Gravenhage en de Stichting Maatschappelijke Begeleiding Militairen te 's Gravenhage, 1969-1972; 148-151; 4 omslagen
        - Begrotingen en afrekeningen I 1969, 148
        - Begrotingen en afrekeningen II 1970, 149
        - Begrotingen en afrekeningen III 1971, 150
        - Begrotingen en afrekeningen IV 1972, 151
      - Het behandelen van subsidieverzoeken ten behoeve van het Zeeuws Consultatiebureau voor Alcoholisme te Middelburg, 1970-1972; 152-155; 4 omslagen
        - Begrotingen en afrekeningen I 1970, 152
        - Begrotingen en afrekeningen II 1970, 153
        - Begrotingen en afrekeningen III 1971, 154
        - Begrotingen en afrekeningen IV 1972, 155
      - Het behandelen van verpleegsubsidieverzoeken ten behoeve van diverse Reclasseringsinstellingen, 1969-1972; 156-163; 8 omslagen
        - Consultatiebureau voor Alcoholisme te Den Haag 1970, 156
        - Dr. F.S. Meyers Vereniging te Utrecht 1970-1972, 157
        - Leger des Heils te Amsterdam I 1969-1972, 158
        - Leger des Heils te Amsterdam II 1970-1972, 159
        - Medisch Consultatiebureau voor Alcoholisme te Maastricht 1972, 160
        - Protestants Christelijke Reclasseringsvereniging te 's Gravenhage 1970-1972, 161
        - Vereniging Hulp voor Onbehuisden te Amsterdam I 1969-1970, 162
        - Vereniging Hulp voor Onbehuisden te Amsterdam II 1970-1971, 163
    - Bijzondere subsidie, 3.3.
      - Het behandelen van de moeilijkheden rond de subsidiëring van Huize de Vreede van de Vereniging Hulp voor Onbehuisden te Amsterdam in verband met onderbezetting, 1971; 164; 1 pak
        5.087-0093-01 De Minister van Justitie
- Psychopatenzorg, B.
  - Erkenningen, 1.
    - Het opstellen van een bereidverklaring voor de Congregatie der Broeders van Onze Lieve Vrouw van Lourdes te Dongen, 1930; 165; 1 omslag
    - Het opstellen van een bereidverklaring voor de Dr. H. van der Hoevenkliniek te Utrecht (De Willem Arntsz Stichtingen) te Utrecht, 1954-1960; 166; 1 omslag
    - Het opstellen van een overeenkomst inzake de losmaking van de Dr. H.v.d. Hoevenkliniek uit het verband van De Willem Arntsz Stichting te Utrecht, 1953-1971; 167; 1 omslag
    - Het opstellen van een bereidverklaring voor de Prof. Mr. W.P.J. Pompekliniek te Nijmegen, 1950-1972; 168-170; 1 pak en 2 omslagen
      - Bereidverklaring I 1950-1969, 168
      - Bereidverklaring II 1962-1972, 169; 1 pak
      - Bereidverklaring III 1969-1971, 170
    - Het opstellen van een bereidverklaring voor de Rekkense Inrichtingen te Rekken, 1928-1956; 171; 1 omslag
    - Het opstellen van een bereidverklaring voor de Sint Franciscusstichting De Gaarshof te Baarle Nassau, 1957-1971; 172-173; 1 omslag en 1 pak
      - Bereidverklaring I 1957-1969, 172; 1 pak
      - Bereidverklaring II 1968-1971, 173; 1 omslag
    - Het opstellen van een bereidverklaring voor de Stichting Labrehuis voor Thuislozen ( De Thomas A Villanova Stichting) te Eindhoven, 1954-1964; 174; 1 omslag
    - Het opstellen van een bereidverklaring voor de Stichting Maatschappij van Weldadigheid te Frederiksoord, 1949-1969; 175; 1 omslag
    - Het opstellen van een bereidverklaring voor de Stichting Maatschappij van Weldadigheid te Frederiksoord, 1970-1972; 176; 1 omslag
    - Het opstellen van een bereidverklaring voor de Stichting Psychopaten- en Zwakzinnigenzorg te Amsterdam, 1964-1965; 177; 1 omslag
    - Het opstellen van een bereidverklaring voor de Verenigde Rekkense Inrichtingen te Rekken, 1970-1972; 178; 1 omslag
    - Het opstellen van een bereidverklaring voor de Willem Arntsz Stichting te Utrecht, 1970-1971; 179; 1 omslag
  - Inspecties en controles, 2.
    - Het inspecteren van de Dr. H. van der Hoevenkliniek (De Willem Arntsz Stichtingen) te Utrecht, 1958-1968; 180; 1 pak
  - Personeel, 3.
    - Het opstellen van een loopbaanplan voor academici bij de Psychopatenzorg, 1966-1972; 181; 1 omslag
      5.087-0166-01 De Minister van Justitie
  - Subsidies, 4.
    - Jaaroverzichten, 4.1.
      - Het opstellen van periodieke overzichten inzake verpleegsubsidieverzoeken, 1970-1971; 182; 1 omslag
    - Algemene subsidie, 4.2.
      - Het behandelen van subsidieverzoeken ten behoeve van de Dr. H.v.d. Hoevenkliniek (De Willem Arntsz Stichting) te Utrecht, 1966-1972; 183-187; 2 pakken en 3 omslagen
        - Begrotingen en afrekeningen I 1966-1970, 183; 1 pak
        - Begrotingen en afrekeningen II 1968, 184
        - Begrotingen en afrekeningen III 1969-1971, 185; 1 pak
        - Begrotingen en afrekeningen IV 1971, 186
        - Begrotingen en afrekeningen V 1972, 187
      - Het behandelen van subsidieverzoeken ten behoeve van Filadelfia te Vries, 1967-1972; 188-189; 2 omslagen
        - Begrotingen en afrekeningen I 1967-1972, 188
        - Begrotingen en afrekeningen II 1969-1972, 189
      - Het behandelen van subsidieverzoeken ten behoeve van de Prof. Mr. W.P.J. Pompekliniek te Nijmegen, 1966-1972; 190-195; 6 omslagen
        - Begrotingen en afrekeningen I 1966-1972, 190
        - Begrotingen en afrekeningen II 1969-1970, 191
        - Begrotingen en afrekeningen III 1969-1970, 192
        - Begrotingen en afrekeningen IV 1969-1971, 193
        - Begrotingen en afrekeningen V 1970-1972, 194
        - Begrotingen en afrekeningen VI 1971-1972, 195
      - Het behandelen van subsidieverzoeken ten behoeve van de Sint Franciscusstichting De Gaarshof te Baarle Nassau, 1967-1968; 196; 1 omslag
      - Het behandelen van subsidieverzoeken ten behoeve van de Stichting Maatschappij en Weldadigheid te Frederiksoord, 1966-1972; 197-201; 2 omslagen en 3 pakken
        - Begroting en afrekeningen I 1966-1972, 197
        - Begrotingen en afrekeningen II 1968-1972, 198
        - Begrotingen en afrekeningen III 1969-1970, 199; 1 omslag
        - Begrotingen en afrekeningen IV 1970-1972, 200; 1 omslag
        - Begrotingen en afrekeningen V 1970-1972, 201
      - Het behandelen van subsidieverzoeken ten behoeve van de Stichting Thomas van Villanova te Eindhoven, 1969-1972; 202-205; 4 omslagen
        - Begrotingen en afrekeningen I 1969-1972, 202
        - Begrotingen en afrekeningen II 1971, 203
        - Begrotingen en afrekeningen III 1971-1972, 204
        - Begroting en afrekeningen IV 1971-1972, 205
      - Het behandelen van subsidieverzoeken ten behoeve van de Vereniging Rekkense Inrichtingen te Rekken, 1966-1972; 206-208; 1 omslag en 2 pakken
        - Begrotingen en afrekeningen I 1966-1970, 206; 1 omslag
        - Begrotingen en afrekeningen II 1971-1972, 207
        - Begrotingen en afrekeningen III 1972, 208
      - Het behandelen van verpleegsubsidieverzoeken ten behoeve van diverse Psychopatenzorgsinstellingen, 1970-1972; 209-213; 1 pak en 4 omslagen
        - Dr. H.v.d. Hoevenkliniek (De Willem Arntsz Stichting) 1970-1971, 209
        - Prof. Mr. W.P.J. Pompekliniek te Nijmegen 1970-1972, 210
        - Stichting Maatschappij en Weldadigheid te Frederiksoord 1970-1972, 211
        - Stichting Het Hoogeland te Beekbergen 1970-1972, 212
        - Sint Franciscusstichting De Gaarshof te Baarle Nassau 1971-1972, 213; 1 pak
    - Bijzondere subsidie, 4.3.
      - Het behandelen van bijzondere subsidieverzoeken ten behoeve van de Vereniging Rekkense Inrichtingen te Rekken, 1968-1969; 214; 1 pak
      - Het behandelen van bijzondere subsidieverzoeken ten behoeve van het Internaat Hoeve Boschoord te Vledder, 1970; 215; 1 omslag